【裁判字號】    98,消債清,68
【裁判日期】    990430
【裁判案由】    清算
【裁判全文】
臺灣桃園地方法院民事裁定            98年度消債清字第68號
聲  請  人
即  債務人  丙○○
代  理  人  甲○○
上列當事人聲請消費者債務清理事件，本院裁定如下：
    主  文
債務人丙○○自中華民國九十九年五月五日下午五時起開始清算
程序。
命司法事務官進行本件清算程序。
    理  由
一、按法院開始清算程序之裁定，應載明其年、月、日、時，並
    即時發生效力；又法院裁定開始更生或清算程序後，得命司
    法事務官進行更生或清算程序，必要時，得選任律師、會計
    師或其他適當之自然人或法人一人為監督人或管理人，消費
    者債務清理條例第83條第1 項及第16條第1 項分別定有明文
    。
二、本件聲請意旨略以：聲請人因積欠金融機構無擔保債務總金
    額約新臺幣（下同）75萬餘元，並有不能清償債務情事，曾
    於民國98年間以書面向最大債權金融機構乙○臺灣商業銀行
    （下稱乙○銀行）請求共同協商債務清償方案，惟協商不成
    立，並經乙○銀行發給前置協商不成立通知書；而聲請人之
    所以產生前開債務，係因於92年7 月間發生車禍導致脊椎嚴
    重受傷，並有神經性膀胱漏尿，且因長期背痛、漏尿而無法
    正常工作，並因此用盡積蓄、四處借貸，最後只得以卡養卡
    度日，目前僅靠修改服飾及幫忙照顧老人等零工為生，每月
    收入僅約7 、8,000 元，實已無力繼續清償，復未經法院裁
    定開始清算程序或宣告破產，爰向本院聲請清算等語。
三、經查，聲請人所主張上開事實，業經聲請人提出96、97年度
    綜合所得稅各類所得資料清單、財產歸屬資料清單、重大傷
    病免自行部分負擔證明卡、當事人綜合信用報告、民間借款
    切結書、診斷證明書、桃園縣政府弱勢家庭急難救助同意補
    助函、前置協商不成立通知書、醫療費用收據等件為證；而
    觀諸前揭96、97年度綜合所得稅各類所得資料清單（參見本
    院卷第36、37頁），聲請人於96年度之年收入為5,776 元，
    97年度之年收入則為3,190 元，如以聲請人自述其目前每月
    收入為7 、8,000 元，及以行政院主計處公告98年度臺灣省
    每人每月最低生活費用為9,829 元計算，聲請人之收入顯已
    不足以支付其必要生活費用，參以聲請人名下之財產價值總
    額僅有21,380元，有財產歸屬資料清單附卷可稽（參見本院
    卷第35頁），堪認本件債務人確有不能清償債務之情事。此
    外，本件又查無債務人有消費者債務清理條例第6 條第3 項
    、第8 條或第82條第2 項所定駁回清算聲請之事由存在，則
    債務人聲請清算，應屬有據，並依首揭規定命司法事務官進
    行本件清算程序，爰裁定如主文。
中    華    民    國    99    年    4     月    30    日
                  民事第一庭  法  官  陳振嘉
正本係照原本作成。
本件不得抗告。
中    華    民    國    99    年    5     月    3     日
                              書記官  谷貞豫

司法院資訊處製作；財團法人民間司法改革基金會備份。
